# 求助陈版 : 关于以前年度向少数股东采购又退回的账务及税务问题

提问人：奥迪特儿 mayday 时间：2022-05-19 12:04:22
求助陈版，拟IPO被审计单位存在以下情况：报告期内以前年度向少数股东即公司主要供应商采购一批产品用于工程项目使用，采购产品价值 2000 多万，已获取全额进项税发票且在以前年度抵扣完。但由于近年客观外在条件发生变化，项目没有顺利开展，采购的该批物料无法用于该项目，且距离采购时间较长，于是被审单位拟采用在本年度将该批物料以销售的形式退回给供应商，被审单位开具销售专票，那么请教陈版：1.如果被审单位采用销售的形式退回物料是否存在风险：由于供应商是股东，是否存在审核风险 及税务风险2.如果采用了销售物料退回形式，会计处理是建议采用总额法确认收入还是净额法，账务处理怎么操作？3.如果以销售名义退回该种物料存在问题，最合理的方案是什么呢？拜托陈版解答

回答人：chenyiwei
1 、从税务角度考虑，理论上应和会计处理一样采用退货方式处理（税务上涉及开红票）。如果税务机关不同意开红票，不得不采用销售的方式退回的，则会计上仍按实质重于形式原则处理，不应确认销售收入和成本。
2 、需关注历史上该项交易的合理性（该产品是否确实为工程项目所需，该工程是否真实存在等）和价格的公允性，考虑是否存在借此类采购交易变相向少数股东提供融资的情况。